臺灣基隆地方法院基隆簡易庭小額民事判決
110年度基小字第1502號
原      告  基隆市政府

法定代理人  林右昌  
訴訟代理人  蕭嘉倫  
被      告  吳瑞龍    籍設新北市○○區○○路00號(新北○                        ○○○○○○○)


上列當事人間請求給付土地使用補償金等事件，本院於民國110
年9月16日言詞辯論終結，判決如下：
    主  文
被告應給付原告新臺幣肆萬柒仟柒佰柒拾柒元，及自民國一百一
十年九月七日起至清償日止，按年息百分之五計算之利息。
訴訟費用新臺幣壹仟元由被告負擔。
本判決得假執行。 
    事實及理由要領
一、被告經合法通知，未於言詞辯論期日到場，核無民事訴訟法
    第386條各款所列情形，爰依同法第436條之23、第436條第2
    項、第385條第1項前段之規定，准原告聲請，由其一造辯論
    而為判決。
二、原告起訴主張：被告因其所有門牌號碼基隆市○○路00巷00弄
    00○0號未辦保存登記建物(下稱系爭建物)坐落基隆市所有，
    並由原告管理之基隆市○○區○○段000○00地號土地（下稱系爭
    土地）上，於民國96年5月30日與原告簽訂基隆市市有基地
    租賃契約(下稱系爭租約)，向原告承租系爭土地面積89平方
    公尺，約定租賃期間自民國97年1月1日起至105年12月31日
    止，租金按訂約當期公告地價總額及年租金率5%計算，惟倘
    租金繳納逾期3個月以上者，被告尚應依欠繳金額10%計付違
    約金。詎被告自101年1月1日起至104年6月30日止未按期繳
    交租金，前經原告向本院起訴請求被告給付積欠租金暨違約
    金，案經本院於104年12月25日以104年度基小字第2076號判
    決被告應給付原告29,109元及其法定遲延利息確定在案，然
    被告嗣仍未依約按期繳交104年7月1日起至105年12月31日間
    之租金，迄系爭租約租期於105年12月31日屆至時，尚欠原
    告如附表編號1至3所示之租金暨違約金未給付；又系爭租約
    租期於105年12月31日屆至後，兩造未再另訂租賃契約，系
    爭建物自系爭租約租期屆滿後即無占用系爭土地之合法權源
    ，然系爭建物迄仍占用系爭土地，顯係無權占有系爭土地，
    被告乃受有相當於租金之利益，原告則受有相當於租金之損
    害，自得請求被告給付系爭房屋無權占用期間即自106年1月
    1日起至109年12月31日止，如附表編號4至11所示按系爭土
    地當期申報地價之年息5%計算之土地使用補償金合計33,824
    元【計算期間及計算方法如附表所示】。為此爰依租賃契約
    及不當得利之法律關係提起本件訴訟，請求被告給付積欠原
    告之租金、違約金及相當於租金之不當得利即土地使用補償
    金等合計47,777元。並聲明：被告應給付原告47,777元，及
    自起訴狀繕本送達翌日起至清償日止，按年息5%計算之利息
    。
三、被告經合法通知，未於言詞辯論期日到場，亦未提出書狀為
    任何聲明或陳述。
四、經查，原告主張之上開事實，業據其提出與其所述相符之土
    地建物查詢資料、基隆市市有基地租賃契約、基隆市稅務局
    房屋稅籍證明書、地價查詢資料、基隆市政府經管市有土地
    租金及使用補償金計算表、本院104年度基小字第2076號判
    決暨確定證明書、臺灣新北地方法院105年4月29日新北院霞
    105司執凌字第37239號債權憑證等件為證，並經本院依職權
    調取本院104年度基小字第2076號民事案卷核閱無訛；而被
    告經合法通知，既未於言詞辯論期日到場，亦未提出書狀作
    何聲明或陳述，自堪信原告上開主張為真實。從而，原告依
    租賃契約及不當得利之法律關係，請求被告給付積欠原告之
    租金、違約金及相當於租金之不當得利即土地使用補償金等
    合計47,777元，及自起訴狀繕本送達被告之翌日即110年9月
    7日起至清償日止，按年息5%計算之利息，為有理由，應予
    准許。
五、本件第一審裁判費為1,000元，爰依職權確定前開訴訟費用
    由敗訴之被告負擔。
六、本判決係適用小額訴訟程序所為被告敗訴之判決，依民事訴
    訟法第436條之20之規定，應依職權宣告假執行，爰依職權
    宣告之。
七、據上論結，本件原告之訴為有理由，依民事訴訟法第436條
    之19第1項、第436條之20、第436條之23、第436條第2項、
    第385條第1項前段、第87條第1項、第78條，判決如主文。
中　　華　　民　　國　　110 　年　　9 　　月　　30　　日
                  基隆簡易庭法  官  姚貴美
以上正本係照原本作成。
對於本件判決如有不服，應於收受送達後20日內向本院提出上訴
書狀，上訴於本院合議庭，並按他造當事人之人數附具繕本。
當事人之上訴，非以判決違背法令為理由不得為之，上訴狀應記
載上訴理由，表明下列各款事項：
(一)原判決所違背之法令及其具體內容。
(二)依訴訟資料可認為原判決有違背法令之具體事實。
如委任律師提起上訴者，應一併繳納上訴審裁判費。
中　　華　　民　　國　　110 　年　　9 　　月　　30　　日
                            書記官　湯惠芳
附表：
租金及使用補償金之計算方式：使用面積×當期申報地價×年租金
率×占用期間
編號  計  算  期  間      （民國）  使用面積(平方公尺)    當期申報地價 (新臺幣／平方公尺) 年租金率 租賃或占用期間 每期(半年)租金或土地使用補償金(新臺幣)  依系爭租約第4條計算應給付之違約金(新臺幣)  1 自104年7月1日起至104年12月31日止     89        1,900元     5%     6個月     4,228元     423元   2 自105年1月1日起至105年6月30日止     同上         同上    同上     同上      同上     同上   3 自105年7月1日起至105年12月31日止    同上         同上    同上     同上      同上     同上   4 自106年1月1日起至106年6月30日止     同上         同上    同上     同上      同上      無   5 自106年7月1日起至106年12月31日止    同上         同上    同上     同上      同上      無   6 自107年1月1日起至107年6月30日止     同上         同上    同上     同上      同上      無   7 自107年7月1日起至107年12月31日止    同上         同上    同上     同上      同上      無   8 自108年1月1日起至108年6月30日止     同上         同上    同上     同上      同上      無   9 自108年7月1日起至108年12月31日止    同上         同上    同上     同上      同上      無   10 自109年1月1日起至109年6月30日止     同上         同上    同上     同上      同上      無   11 自109年7月1日起至109年12月31日止    同上         同上    同上     同上      同上      無           總          計    47,777元【計算式：〈租金〉89平方公尺× 1,900元× 5%÷ 12月× 6月＝4,228元(元以下四捨五入)；〈違約金〉4,228元× 10%＝423元；合計：4,228元× 11期＋423元× 3期＝47,777元】